【裁判字號】    90,訴,304
【裁判日期】    900508
【裁判案由】    違反懲治盜匪條例等
【裁判全文】
臺灣桃園地方法院刑事判決                            九十年度訴字第三四號
    公  訴  人  臺灣桃園地方法院檢察署檢察官
    被      告  戊○○
    指定辯護人  本院公設辯護人  丙○○
右列被告因違反懲治盜匪條例案件，經檢察官提起公訴（九十年度偵字第一一四三號
），本院判決如左：
        主  文
戊○○意圖為自己不法所有，以強暴致使不能抗拒而使他人交付其物，未遂，處有期
徒刑參年捌月。
扣案之美工刀壹把沒收。
        事  實
一、戊○○意圖為自己不法之所有，預藏其所有之美工刀一把，於民國九十年一月五
    日九時三十五分許，先潛入桃園縣桃園市○○○街四十七號六樓樓梯間內，嗣於
    同日九時四十五分許，見住於該大樓五樓之甲○○自外買菜回來，持鑰匙打開住
    處大門，戊○○即尾隨其後，乘甲○○尚未關門之際，自甲○○身後進入屋內，
    並將大門關上，拿出預藏之美工刀，推出刀刃，將刀刃抵住甲○○之脖子，致使
    甲○○不能抗拒，並對甲○○稱：「我缺錢用」，甲○○因驚恐，大叫「媽啊」
    ，戊○○為阻止甲○○繼續喊叫，用左手壓住其嘴巴，此時原尚在睡覺之乙○○○因聽到媳婦甲○○喊叫聲而驚醒，自房內出來查看，見甲○○遭戊○○挾持，
    即大叫其子許世賢出來協助，戊○○即對乙○○○稱：「不要叫，叫也沒有用」
    ，嗣許世賢自房內走出，戊○○至此始生顧忌，推倒甲○○，收起美工刀，未得
    財物，即逃離現場，致其強盜因而並未得逞，乙○○○及甲○○隨即走至窗邊，
    自樓上往下喊叫，請民眾協助，戊○○從一樓逃逸時，經民眾合力追趕，於桃園
    市○○○街七號廣場前將之逮捕，並扣得上開美工刀一把。
二、案經桃園縣警察局桃園分局報告臺灣桃園地方法院檢察署檢察官偵查起訴。
        理  由
一、訊據被告戊○○坦承於右揭時、地，攜帶美工刀，躲藏在樓梯間，嗣尾隨被害人
    甲○○進入住家，一手拿美工刀，一手壓住被害人甲○○之嘴巴，並向被害人甲○○稱：我缺錢等情，惟矢口否認有強盜未遂之犯行，辯稱：因為失業，沒有錢
    ，想去偷，沒有拿美工刀架住被害人甲○○脖子，也沒有對被害人乙○○○稱：
    不要叫，叫也沒有用，被害人甲○○的傷，應是其要逃跑時，推開她，不小心劃
    到的云云。經查右揭犯罪事實，業據證人即被害人甲○○、乙○○○於本院結證
    及證人丁○○於警訊中作證屬實，復有行政院衛生署桃園醫院傷害診斷證明書一
    紙、被害人甲○○受傷照片三張、被告被逮捕現場附近照片二張、被害人家中現
    場照片二張、被告作案用工具美工刀照片一張附卷可稽，徵以被告復坦承有於上
    開時、地，持美工刀，至被害人家中，抓住被害人甲○○，對被害人甲○○嚇稱
    ：我缺錢等情，自白之內容，與被害人二人證述情節相符，是被告持刀強盜未遂
    之犯行，應可認定。被告雖執上詞置辯，惟如被告果僅意在偷竊，並無強盜之意
    思，則衡常情，被告理當趁被害人不注意或不在家中之情況下，偷偷潛入竊取，
    然本案被告係見被害人甲○○自外買菜返回家中，開啟大門之際，逕尾隨被害人
    進入屋內，並即將大門扣上，拿出預藏之美工刀架住被害人脖子，致使被害人不
    能抗拒，對被害人稱「缺錢」、「不要叫，叫也沒有用」等語，顯見被告尾隨被
    害人甲○○進入屋內時，即意在強盜財物，是被告上開所辯，為卸責之詞，不足
    採信。本件事證明確，被告犯行堪以認定。
二、核被告所為，係犯懲治盜匪條例第五條第二項、第一項第一款普通盜匪未遂罪。
    被告強盜未遂，應依刑法第第二十六條前段減輕其刑。爰審酌被告犯罪後猶飾詞
    圖卸，僅因缺錢，即持刀傷害被害人強取財物，及其所生損害等一切情狀，量處
    如主文所示之刑。扣案之美工刀一把，為被告供犯罪所用之物，且為被告所有，
    業據被告供明在卷，爰併依刑法第三十八條第一項第二款宣告沒收。
據上論斷，應依刑事訴訟法第二百九十九條第一項前段，懲治盜匪條例第五條第二項
、第一項第一款、第八條，刑法第二十六條前段、第三十八條第一項第二款，判決如
主文。
本案經檢察官鄭重文到庭執行職務。
中      華      民      國      九十    年      五      月      八      日
                                臺灣桃園地方法院刑事第二庭
                                    審判長法  官  王  兆  飛
                                          法  官  曾  正  耀
                                          法  官  李  桂  英
右正本證明與原本無異。
如不服本判決，應於判決送達後十日內，向本院提出上訴狀。
                                        書 記 官  梁  麗  雲
中      華      民      國      九十    年      五      月      八     日
附錄本案罪科刑法條全文
懲治盜匪條例第五條第二項、第一項第一款：
有左列行為之一者，處無期徒刑或七年以上有期徒刑：
一、意圖為自己或第三人不法所有，以強暴、脅迫、藥劑、催眠術或他法，致使不能
    抗拒，而取他人之物或使其交付者。
前項第一款之未遂犯罰之。


司法院資訊處製作；財團法人民間司法改革基金會備份。
